【裁判字號】    98,交聲,622
【裁判日期】    980604
【裁判案由】    違反道路交通管理處罰條例聲明異議
【裁判全文】
臺灣士林地方法院交通事件裁定         98年度交聲字第622號
原處分機關  臺北市交通事件裁決所
異  議  人
即受處分人  甲○○
                      4樓
上列異議人即受處分人因違反道路交通管理處罰條例案件，對於
臺北市交通事件裁決所於中華民國98年5 月12日所為之裁決（原
處分案號：北市裁罰字第裁22-AEX421476號），聲明異議，本院
裁定如下：
    主  文
異議駁回。
    理  由
一、原處分意旨略以：異議人即受處分人甲○○為計程車駕駛人
    ，於執業期中犯詐欺罪，經法院判處有期徒刑3 月、緩刑2
    年確定，故依道路交通管理處罰條例第37條第3 項之規定，
    裁處吊銷駕駛執照，3 年內不得考領等語。
二、異議意旨則以其銀行存摺遭竊才會成為人頭帳戶，且法院有
    宣告緩刑，而駕駛執照係其謀生工具，吊銷會嚴重影響生計
    ，故向本院提出異議，求為撤銷原處分。
三、按計程車駕駛人，在執業期中，犯竊盜、詐欺、贓物、妨害
    自由或刑法第230 條至第236 條各罪之一，經第一審法院判
    決有期徒刑以上之刑後，吊扣其執業登記證；其經法院判決
    有期徒刑以上之刑確定者，廢止其執業登記，並吊銷其駕駛
    執照，且3 年內不得考領，道路交通管理處罰條例第37條第
    3 項、第67條第2 項定有明文。
四、異議人雖以上情置辯，然其前於民國90年8 月20日向臺北市
    政府警察局申辦計程車執業登記，領有該局核發之執業登記
    證（證號：A035450） ，有臺北市政府警察局98年5 月19日
    北市警交字第09831729100 號函在卷可佐；異議人嗣於執業
    期中之96年5 月19日犯幫助詐欺取財罪，經臺灣士林地方法
    院檢察署檢察官以97年度偵緝字第969 號提起公訴，由本院
    以97年度審易字第304 號受理繫屬，因異議人自白犯罪，且
    願意賠償被害人所受損失，經本院裁定由受命法官逕以簡易
    判決處刑，並於98年2 月5 日，以98年度審簡字第43號簡易
    判決判處有期徒刑3 月、緩刑2 年，且因不得上訴而告確定
    ，有起訴書、判決書、臺灣高等法院被告前案紀錄表存卷可
    參，則原處分機關依上開規定裁處吊銷異議人之駕駛執照，
    且3 年內不得考領，於法並無不合。況異議人前於偵查中辯
    稱因將帳戶存摺、提款卡放在車內置物箱，遭人打破車窗玻
    璃竊走，嗣於本院審理中始改口坦承因幫他人作保而提供帳
    戶予地下錢莊，此有卷附起訴書、97年11月19日準備程序筆
    錄可稽，更見其係出於己意而將帳戶提供予不詳人士使用，
    並非異議意旨所稱因遭竊而成為人頭帳戶之情形，故異議人
    此部分之辯解不實，洵難採信。
五、至異議人上開詐欺案件雖經本院宣告緩刑確定，然90年1 月
    17日修正前之道路交通管理處罰條例第37條第3 項始有宣告
    緩刑或易科罰金免予吊銷駕駛執照之規定，修正後已刪除相
    關條件，舉凡執業期中，犯竊盜、詐欺、贓物、妨害自由或
    刑法第230 條至第236 條各罪之一，經法院判決有期徒刑以
    上之刑確定者，即應廢止其執業登記，並吊銷駕駛執照，故
    異議人所犯詐欺案件雖經本院宣告緩刑確定，依法仍應吊銷
    駕駛執照。從而，本件異議為無理由，應予駁回。
據上論斷，應依道路交通案件處理辦法第19條，裁定如主文。
中    華    民    國    98    年    6     月    4     日
                      交通法庭法  官   楊皓清
以上正本證明與原本無異。
如不服本裁定，應於裁定送達5日內，向本院提出抗告狀。
                              書記官   朱俶伶
中    華    民    國    98    年    6     月    4     日


司法院資訊處製作；財團法人民間司法改革基金會備份。
